臺灣臺中地方法院刑事判決　　　　　　　95年度易字第3459號
公　訴　人　臺灣臺中地方法院檢察署檢察官
被　　　告　辛○○
　　　　　　　　　　　4樓
選任辯護人　張貴閔　律師
　　　　　　李清輝　律師
被　　　告　丑○○
　　　　　　　　　　現於花蓮.
上列被告等因詐欺等案件，經檢察官提起公訴（九十五年度偵字
第一四二八一號），被告等均於準備程序就被訴事實為有罪之陳
述，本院合議庭裁定由受命法官獨任進行簡式審判程序，並予判
決如下：
    主    文
辛○○共同連續意圖為自己不法之所有，以詐術使人將本人之物
交付，處有期徒刑壹年貳月，扣案如附表三所示之物，均沒收。
又共同連續意圖為自己不法之所有，以恐嚇使人將本人之物交付
，處有期徒刑捌月，扣案如附表三所示之物，均沒收。應執行有
期徒刑壹年捌月，緩刑肆年，緩刑期間付保護管束，扣案如附表
三所示之物，均沒收。
丑○○共同連續意圖為自己不法之所有，以詐術使人將本人之物
交付，處有期徒刑伍月，扣案如附表三所示之物，均沒收。又共
同意圖為自己不法之所有，以恐嚇使人將本人之物交付，處有期
徒刑捌月，扣案如附表三所示之物，均沒收。應執行有期徒刑壹
年，緩刑年，扣案如附表三所示之物，均沒收。
    犯罪事實
一、辛○○、丑○○前均未曾因故意犯罪受有期徒刑以上刑之宣
    告，渠等先後與在大陸地區之真實姓名、年籍均不詳，綽號
    「大冠」、「小楊」、「財神」、「雞肥」等人，以及陳勇
    旭（另由檢察官通緝中）、蔡定瑋（負責提供提款卡及聯絡
    用行動電話，已由檢察官另行移送臺灣桃園地方法院併辦中
    ）、李彥霆、卯○○、地○○、戰志偉及戌○○（均擔任車
    手，李彥霆另經檢察官提起公訴；卯○○、地○○、戰志偉
    三人業經本院以九十五年度訴字第六二三號各判處有期徒刑
    二年四月、二年二月及一年八月，現上訴臺灣高等法院臺中
    分院審理中；戌○○則經本院以九十五年度訴緝字第五四二
    號判處有期徒刑二年二月確定）及在大陸地區負責撥打詐騙
    或恐嚇電話而人數不詳之成年人等人，共同基於詐欺取財及
    恐嚇取財之概括犯意聯絡，丑○○自民國九十四年九月中旬
    某日起至九十四年十月某日止；辛○○則自九十四年十一月
    底某日起，分別以自所提領之現金中抽取百分之四至百分之
    六款項、日獲新臺幣（下同）一千元款項、十日獲取一萬至
    一萬五千元款項及自四萬元領款中抽取三千元款項作為代價
    ，負責擔任領取該集團向他人所收購寄送，內含人頭帳戶存
    摺、印章及金融卡（含密碼）之包裹，而持有該等人頭帳戶
    資料，旋測試人頭帳戶轉帳功能，並回報該等人頭帳戶帳號
    、戶名予綽號「大冠」等人，待「大冠」等人以電話通知領
    款後，隨即持人頭帳戶存摺或金融卡領款，並將款項匯款予
    「大冠」等人領取等俗稱「車手」之工作。而在大陸地區之
    綽號「大冠」等人則係以隨機撥打電話方式，先後於如附表
    一、附表二所示「被害時間欄」內所示時日，以如附表一、
    附表二所示之詐騙或恐嚇方式，要求如附表一、附表二所示
    之壬○○、玄○○等被害人匯款至如附表一、附表二所示之
    人頭帳戶內，致如附表一、附表二所示之壬○○、玄○○等
    被害人分別因此心生畏懼或陷於錯誤，而於如附表一、附表
    二所示之匯款時間，匯入如附表一、附表二所示之金額至如
    附表一、附表二所示之人頭帳戶，嗣後綽號「大冠」等人即
    以語音方式查詢上開被害人有無匯款，其後再以電話通知丑
    ○○、辛○○、卯○○、地○○、戰志偉及戌○○等車手持
    上開人頭帳戶之存摺、印章（備用）及金融卡至各處之自動
    櫃員提款機領取被害人所匯入之款項。而擔任車手之丑○○
    、辛○○、卯○○、地○○、戰志偉及戌○○等人均明知該
    綽號「大冠」等人所組成之集團不自行提領款項，卻支付代
    價僱用渠等代為提領，又囑渠等將所提領款項輾轉以匯款或
    存款之方式存入所指定帳戶，所為顯與常情有違，該等款項
    乃係詐騙及恐嚇集團以組織性方法詐取及恐嚇他人之財物所
    得，惟因渠等貪圖不勞而獲，竟基於與綽號「大冠」、「小
    楊」、「財神」、「雞肥」、自稱「陳勇旭」及在大陸地區
    負責撥打電話而人數不詳之成年人等人共同詐欺取財及恐嚇
    取財之犯意聯絡，分別自渠等參與該集團之時日起，使用綽
    號「大冠」等該集團成員所提供之行動電話門號及機具，與
    綽號「大冠」等該集團成員聯絡，而依照綽號「大冠」等人
    之指示，各從事上開車手之工作，並於領取人頭帳戶款項而
    各自扣除報酬後，依照綽號「大冠」等人之指示，將其餘款
    項匯入綽號「大冠」等人所指定之帳戶內，供綽號「大冠」
    等人便於自行領取。嗣經警先於九十五年一月三日下午五時
    三十分許，在桃園縣中壢市○○路一六０巷三八號查獲戰志
    偉，並扣得戰志偉向甲○○所收取恐嚇取財所得四萬元之報
    酬三千元（業已發還甲○○，另三萬七千元部分則已匯入「
    大冠」所指定之帳戶內），暨該集團所有，因犯罪所得之匯
    款交易明細表三張及供犯罪所用之行動電話機具一只（含門
    號0000000000號ＳＩＭ卡一張）；又於同月十日
    下午二時五十分許，在桃園縣中壢市○○路八六之二號寶華
    銀行內，查獲戌○○及地○○正欲將領得之款項辦理匯款，
    並扣得該集團所有，供上開犯罪所用或因上開犯罪所得之金
    融卡三十四張、存摺一本、帳冊三本（起訴書誤載為一本）
    、匯款收執聯十九紙、手機四支（其中三支分別內含門號0
    000000000號、0000000000號、000
    0000000號ＳＩＭ卡；另內含門號00000000
    00號ＳＩＭ卡之行動電話係供地○○與家人聯繫用，與本
    案無涉）、現金一百萬一千一百元；再於同日下午三時十五
    分許及下午三時二十五分許，分別在桃園縣中壢市○○路一
    三七號四樓之七及停置於同路一八五號前之車號ＺＺ－一二
    二七號自用小客車內，各扣得該集團所有，供上開犯罪所用
    或因上開犯罪所得之金融卡三張、存摺一本、匯款收執聯二
    張及存摺三十六本、提款卡五張、手機一支、門號0000
    000000號ＳＩＭ卡一張；復於同日下午四時五分許，
    在桃園縣中壢市○○路一七三號儷灣汽車旅館六０一室查獲
    卯○○，並扣得該集團所有，供上開犯罪所用之手機一支（
    含門號0000000000號ＳＩＭ卡一張）；末於同日
    下午五時許，在桃園縣平鎮市○○路○段三二號號三樓之六
    查獲戰志偉，員警並因卯○○、地○○、戌○○、戰志偉等
    人之供述，於九十五年一月十八日通知辛○○、丑○○、蔡
    定瑋到案說明，始進而循線獲悉上情。
二、案經臺中市警察局第一分局報請臺灣臺中地方法院檢察署檢
    察官偵查起訴。
    理    由
一、訊據被告辛○○、丑○○對於上開犯罪事實業於本院訊問時
    供承不諱，且互核相符，而在大陸地區之綽號「大冠」等人
    確有以如附表一、附表二所示方式詐騙或恐嚇壬○○、玄○○等被害人，要求被害人匯款至如附表一、附表二所示人頭
    帳戶內，而取得該等款項等情，亦據被害人壬○○、丙○○
    、玄○○、巳○○、Ｇ○○、葉燿樑、吳筱佩、乙○○、申
    ○○、己○○、甲○○、午○○、丁○○、庚○○、酉○○
    、Ａ○○、Ｈ○○、宇○○、宙○○、Ｆ○○、Ｅ○○、癸○○、Ｃ○○、Ｂ○○、子○○、亥○○、辰○○、寅○○
    、黃○○、Ｄ○○及未○○先後於警詢中指述甚詳（見臺中
    市警察局第一分局刑案偵查卷宗(1)第一頁至第七頁，臺中市
    警察局第一分局刑案偵查卷宗(2)第六五頁至第九０頁、第二
    八０頁至第四一七頁，偵字第一九一四號影卷第一五頁及其
    反面），且有被害人所提出附於各該警詢筆錄後之郵政國內
    匯款單（被害人壬○○部分）、彰化銀行匯款申請書（代收
    入傳票）、板信商業銀行匯出匯款申請書（被害人丙○○部
    分）、贓物領據（保管）單（被害人甲○○部分）、臺北富
    邦銀行自動櫃員機交易明細單三張、臺北國際商業銀行存款
    憑條（被害人葉燿樑部分）、自動櫃員機交易明細單二十二
    張、網路列印資料（被害人巳○○部分）、第一商業銀行存
    款存根聯、萬泰商業銀行存款憑條（被害人寅○○部分）、
    郵政存簿儲金簿影本（被害人黃○○部分）、臺北富邦銀行
    轉帳資料（被害人Ｆ○○部分）、郵政存簿儲金簿影本（被
    害人辰○○部分）、中國信託存款存摺影本（被害人午○○
    部分）、中國信託存款存摺影本（被害人未○○部分）、自
    動化服務機器跨行轉帳交易明細資料、郵政存簿儲金簿（被
    害人癸○○部分）、自動化服務機器跨行轉帳交易明細資料
    （被害人Ｅ○○部分）、華南商業銀行活期儲蓄存款存摺影
    本（被害人酉○○部分）、安泰銀行存摺影本（被害人宙○○部分）、網站拍賣列印之資料、建華銀行存摺影本（被害
    人庚○○部分）、網站列印資料、郵政國內匯款執據四紙（
    被害人吳筱佩部分）、網站列印資料、臺北國際商業銀行存
    摺影本（被害人子○○部分）、中華郵政公司自動櫃員機儲
    戶交易明細表、網站列印資料、照片（被害人Ｂ○○部分）
    、郵政存簿儲金簿影本、網站列印資料（被害人宇○○部分
    ）、臺灣新光商業銀行交易明細、網站列印資料（被害人丁○○部分）、中區農漁會電腦共用中心匯款委託書、郵政國
    內匯款執據、臺北富邦銀行轉帳交易明細（被害人Ｇ○○部
    分）、臺北市政府警察局大安分局受理各類案件紀錄表（被
    害人Ａ○○部分）、合作金庫銀行自動櫃員機交易明細單（
    被害人Ｃ○○部分）、中華郵政公司自動櫃員機交易明細表
    、中國信託銀行交易明細表（被害人亥○○部分）與寶華銀
    行車輛查獲贓款及提款卡之照片、通訊監察監聽譯文等在卷
    ，暨如附表三所示之供犯罪所用或因犯罪所得之物扣案可資
    佐證，是被告辛○○、丑○○之上開自白，核與客觀事實相
    符，堪予採信。按共同正犯之意思聯絡，不限於事前有所協
    議，其於行為當時，基於相互之認識，以共同犯罪之意思參
    與者，亦無礙於共同正犯之成立，此有最高法院七十三年度
    台上字第一八八六號判例可資參照，是以共同之行為決意不
    一定要在事先即行為前便已存在，行為當中始先後形成亦可
    。本件被告辛○○、丑○○均擔任車手工作，且參與上開不
    法犯罪集團，負責提領遭恐嚇取財、詐欺取財之被害人所匯
    上開款項，其二人不僅對於在大陸地區之綽號「大冠」等人
    係從事上開詐欺行為知之甚詳，且對於綽號「大冠」等人另
    以恐嚇之不法行為取得被害人財物，亦應有所知悉及認許，
    渠等縱非事先即行為前便已存在該決意，然於領款行為當中
    業已先後形成決意無疑。況且，被告二人其間亦確有從事持
    提款卡至提款機測試密碼與提款轉帳功能後回報，迨集團騙
    取或恐嚇被害人匯款後，再依指示將被害人匯入之款項領出
    ，將款項交付或以匯款、存款方式交付該集團，而參與犯罪
    構成要件之行為，自均與綽號「大冠」等人有犯意聯絡及行
    為分擔，而同屬詐欺取財及恐嚇取財之共同正犯，允無疑義
    。綜此，本件事證已臻明確，被告辛○○、丑○○之上揭犯
    行，均洵堪認定。
二、被告辛○○、丑○○行為後，刑法及刑法施行法業於民國九
    十四年二月二日經總統以華總一義字第０九四０００一四九
    ０一號令修正公布，並於九十五年七月一日施行。按行為後
    法律有變更者，適用行為時之法律，但行為後之法律有利於
    行為人者，適用最有利於行為人之法律，現行刑法第二條第
    一項定有明文。此條規定乃與刑法第一條罪刑法定主義契合
    ，而貫徹法律禁止溯及既往原則，係規範行為後法律變更所
    生新舊法律比較適用之準據法，是刑法第二條本身雖經修正
    ，但刑法第二條既屬適用法律之準據法，本身尚無比較新舊
    法之問題，應一律適用裁判時之現行刑法第二條規定以決定
    適用之刑罰法律，先予辨明。又以本次刑法修正之比較新舊
    法，應就罪刑有關之共犯、未遂犯、想像競合犯、牽連犯、
    連續犯、結合犯，以及累犯加重、自首減輕暨其他法定加減
    原因（如身分加減）與加減例等一切情形，本於統一性及整
    體性原則，綜其全部罪刑之結果而為比較，亦有最高法院九
    十五年度第八次刑庭會議決議可資參照。是按：
（一）刑法第三百三十九條第一項之詐欺取財罪與同法第三百四
      十六條第一項之恐嚇取財罪，法定刑分別得科或併科銀元
      一千元以下罰金，據修正後刑法施行法增訂第一條之一：
      「中華民國九十四年一月七日刑法修正施行後，刑法分則
      編所定罰金之貨幣單位為新臺幣。九十四年一月七日刑法
      修正時，刑法分則編未修正之條文定有罰金者，自九十四
      年一月七日刑法修正施行後，就其所定數額提高為三十倍
      。但七十二年六月二十六日至九十四年一月七日新增或修
      正之條文，就其所定數額提高為三倍」及刑法第三十三條
      第五款修正為：「主刑之種類如下：五、罰金：新臺幣一
      千元以上，以百元計算之」等規定，是依修正後之法律，
      刑法第三百三十九條第一項之詐欺取財罪與同法第三百四
      十六條第一項之恐嚇取財罪所得科或併科處之罰金刑最高
      為新臺幣三萬元（一千元三十）、最低為新臺幣一千元
      ；然依被告辛○○、丑○○行為時之刑罰法律，即罰金罰
      鍰提高標準條例第一條前段規定之提高倍數十倍及刑法第
      三十三條第五款規定之罰金最低額一元計算，該罪之罰金
      刑最高為銀元一萬元，最低額為銀元一元，若依現行法規
      所定貨幣單位折算新臺幣條例第二條之規定換算為新臺幣
      ，最高額雖與新法同為新臺幣三萬元，然最低額僅為新臺
      幣三元。因此，比較上述修正前、後之刑罰法律，自應以
      被告辛○○、丑○○行為時關於科或併科處罰金刑之法律
      較有利於被告二人。
（二）被告辛○○、丑○○所屬不法集團先後多次所為詐欺取財
      及恐嚇取財犯行，均係時間緊接，所犯為構成要件相同之
      罪名，顯係基於概括犯意反覆為之，而修正後刑法業已刪
      除連續犯之規定，考諸該規定刪除後，除法理上合於接續
      犯、包括一罪之情形仍可認為構成單一之犯罪外，其餘數
      犯罪行為之情形，即應依刑法第五十一條之規定予以分論
      併罰，此刪除雖非犯罪構成要件之變更，但顯已影響行為
      人刑罰之法律效果，自屬法律有變更。依修正前刑法，本
      件被告辛○○犯行與被告丑○○所涉詐欺取財犯行部分，
      均得論以連續犯，並得加重其刑至二分之一，渠等所犯刑
      法詐欺取財與恐嚇取財罪，最重本刑皆為五年，加重其刑
      至二分之一後，最高僅得判處被告二人有期徒刑七年六月
      ，然依修正後之刑法則應併合處罰，是按照修正後刑法第
      二條第一項規定比較新、舊法結果，仍應適用較有利於被
      告二人之行為時法律，即修正前刑法而論以連續犯。
（三）被告辛○○、丑○○行為時，刑法第五十一條原規定：「
      數罪併罰，分別宣告其罪之刑，依左列各款定其應執行者
      ：」，其中第五款規定：「宣告多數有期徒刑者，於各刑
      中之最長期以上，各刑合併之刑期以下，定其刑期。但不
      得逾二十年。」，修正後刑法第五十一條第五款規定：「
      宣告多數有期徒刑者，於各刑中之最長期以上，各刑合併
      之刑期以下，定其刑期。但不得逾三十年。」比較結果，
      修正前之刑法較有利於行為人，依刑法第二條第一項前段
      之規定，仍應依修正前刑法定其應執行之刑。
（四）綜合上述各條文修正前、後之比較，揆諸前揭最高法院決
      議及修正後刑法第二條第一項前段、但書規定之「從舊從
      輕」原則，因被告辛○○、丑○○所犯刑法第三百三十九
      條第一項詐欺取財罪及同法第三百四十六條第一項恐嚇取
      財罪部分，依修正前刑法第三十三條第五款規定，其法定
      得予科處之罰金刑最低額度較低，且本件依修正前刑法第
      五十六條之規定，對被告辛○○及對被告丑○○所犯詐欺
      取財罪部分論以連續犯亦較為有利，另被告辛○○、丑○○所犯二罪，依修正前第五十一條規定定其應執行刑對被
      告二人亦較為有利，綜其全部罪刑之比較，自應一體適用
      被告行為時之法律，即修正前刑法之相關規定與罰金罰鍰
      提高標準條例第一條前段，予以論處。
三、核被告辛○○、丑○○所為：
（一）按以恐嚇使人將物交付，有時固亦含有詐欺性質，但與詐
      欺之區別，則在有無施用威嚇，使人心生畏懼之情形為斷
      ；又按恐嚇罪質，非不含詐欺性，其與詐欺之區別，係在
      行為人對於被害人所用之手段，僅使其陷於錯誤，為詐欺
      ，使發生畏懼心者，為恐嚇；再按刑法第三百四十六條第
      一項之恐嚇取財罪，與同法第三百三十九條第一項之詐欺
      取財罪，二者之區別，在於前者係施用使人心生畏怖之恐
      嚇手段，致被害人心生畏懼，明知不應交付財物而交付，
      後者則係施用詐術手段，使人陷於錯誤，誤信為應交付財
      物而交付，惟上開之恐嚇手段，常以虛假之事實為內容，
      故有時亦不免含有詐欺之性質，倘含有詐欺性之恐嚇取財
      行為，足使人心生畏懼時，自應僅論以高度之恐嚇取財罪
      ，殊無再適用詐欺取財罪之餘地，此有最高法院二十八年
      上字第一二三八號、三十年上字第六六八號判例及八十四
      年度臺上字第一九九三號判決意旨可資參照。本件依被害
      人壬○○、巳○○、申○○、甲○○陳述之被害事實，均
      足認其等係因遭人恐嚇，致心生畏懼而匯款，是被告辛○○、丑○○及其他在臺灣地區或大陸地區之共犯使用該等
      帳戶為犯罪行為之實施，渠等此部分所為即係犯刑法第三
      百四十六條第一項之恐嚇取財罪。至被告二人就對其餘被
      害人丙○○、玄○○等人所為，則係犯刑法第三百三十九
      條第一項之詐欺取財罪。
（二）被告辛○○、丑○○與共犯卯○○、地○○、戌○○、戰
      志偉及在大陸地區之姓名年籍均不詳綽號「大冠」、「小
      楊」、「財神」、「雞肥」等人，暨陳勇旭、蔡定瑋、李
      彥霆與在大陸地區負責撥打詐騙或恐嚇電話而人數不詳之
      成年人等人間，就上揭詐欺取財及恐嚇取財犯行間，均有
      犯意聯絡及行為分擔，應論以共同正犯〔按修正後刑法第
      二條第一項明文：「行為後法律有變更者，適用行為時之
      法律。但行為後之法律有利於行為人者，適用最有利於行
      為人之法律。」改採「從舊從輕」主義，係規範行為後法
      律變更所衍生新舊法律比較適用之準據法，以適用最有利
      於行為人之法律為原則。據此，法院裁判時已在新法施行
      之後，雖新舊法之內容有所修正，但對行為人倘無有利或
      不利之情形者（例如僅修正法律用語，新舊法法定仍屬相
      同），即無適用上開規定為新舊法比較之問題。查刑法第
      二十八條原規定：「二人以上共同『實施』犯罪之行為者
      ，皆為共同正犯。」亦於上述時間同時修正為：「二人以
      上共同『實行』犯罪之行為者，皆為共同正犯。」將舊法
      之「實施」修正為「實行」。原「實施」之概念，包含陰
      謀、預備、著手及實行等階段之行為，修僅共同實行犯罪
      行為始成立共同正犯。是新法共同正犯之範圍縮小，排除
      陰謀犯、預備犯之共同正犯。新舊法共同正犯之規定固有
      修正，但對本件被告辛○○、丑○○等人係基於犯意聯絡
      ，共同實行恐嚇取財與詐欺取財犯行而言，不論新法、舊
      法，均構成共同正犯，上述刑法第二十八條之修正內容，
      對於被告二人並無「有利或不利」之影響，依前述說明，
      自無適用修正後刑法第二條第一項之規定為比較新舊法適
      用之必要，最高法院九十五年度台上字第五六六九號判決
      要旨參照〕。
（三）被告辛○○參與不法集團期間所為三次恐嚇取財之犯行、
      多次詐欺取財犯行；被告丑○○參與不法集團期間所為對
      如附表一編號二被害人丙○○之二次詐欺取財犯行，均時
      間緊接，方法大致雷同，所犯係構成要件相同之罪名，顯
      係基於概括之犯意反覆為之，應依修正前刑法第五十六條
      規定論以連續犯，並且各加重其刑。公訴意旨雖未論及被
      告辛○○與其他不法犯罪集團成員共同所為如附表二編號
      九所示對被害人甲○○之恐嚇取財犯行，惟因渠等此部分
      犯行與上開經起訴並判處有罪之恐嚇取財犯行間，具有刑
      法修正前連續犯之裁判上一罪關係，自為起訴效力所及，
      本院當應併予審理。另被告丑○○參與前開不法犯罪集團
      之期間為九十四年九月中旬某日起至九十四年十月某日止
      ，公訴人基於「檢察一體」原則，已更正限縮其犯罪被害
      人為如附表一所示之壬○○與丙○○二人，本院自應僅就
      被告丑○○之該部分犯行予以論究。
（四）被告辛○○所犯連續詐欺取財罪及連續恐嚇取財罪二罪間
      ；被告丑○○所犯連續詐欺取財罪及恐嚇取財罪二罪間，
      犯意均屬各別，行為互殊，應予分論併罰。
四、爰審酌被告辛○○、丑○○均正值青壯之年，竟不循正途賺
    取所需，而以上開不法方式牟利，又渠等犯罪之動機、各自
    之犯罪所得及參與之時間長短、參與之集團成員數量、被害
    人之人數，且被害人蒙受詐騙或恐嚇之受害款項非微，所為
    嚴重破壞社會經濟秩序，更使被害人產生對社會的不信任感
    ，嚴重危害社會秩序，行為均值非難，暨被告二人犯罪後對
    於上揭犯罪事實均已坦白承認，深具悔意，犯罪後態度尚稱
    良好等一切情狀，分別量處如主文所示之刑，並均依修正前
    刑法第五十一條第五款之規定，定其應執行之刑。被告丑○○所犯詐欺取財罪行之部分，因與不得易科之恐嚇取財罪行
    併合處罰結果而不得易科罰金，自毋庸另為易科罰金折算標
    準之記載，亦附此敘明。末查，被告辛○○、丑○○前皆未
    曾因故意犯罪受有期徒刑以上刑之宣告，有渠等臺灣高等法
    院被告前案紀錄表在卷可憑，其二人因年少識淺、一時失慮
    ，致為本件犯行，但畢竟僅擔任車手工作，非不法犯罪集團
    之核心份子，於本件之犯罪情節尚未至無可原宥之程度，且
    被告辛○○、丑○○犯後均已坦承犯行，頗見悔悟之意，渠
    等經此偵審程序，當知警惕守法，應無再犯之虞，再斟酌被
    告辛○○已屆役齡，被告丑○○現正於部隊服役中，本院認
    與其令之身繫囹圄而為刑之執行，不若讓渠等於軍旅接受軍
    事教化，當更有助於心性之端正，且無受監獄其他受刑人不
    良教示之負面影響，而反致變本加厲之虞，是對被告辛○○
    、丑○○所宣告之刑，應咸以暫不執行為適當，爰分別併予
    宣告緩刑四年、三年，以啟自新（緩刑規定應無新舊法比較
    問題，刑法第二條第一項所能處理之問題，僅限於行為可罰
    性的法律規範變更適用關係，緩刑規定此種刑之宣告規範發
    生變更時，其適用關係必須是以裁判時之法律為準，最高法
    院九十五年度第八次刑事庭會議決議參照）。另依修正後刑
    法第二條第二項規定，非拘束人身自由之保安處分，適用裁
    判時之法律，茲被告辛○○現甫成年，雖已屆役齡，然尚未
    服役，本院為導正其錯誤偏差行為，以期有正確之法治認知
    及正確之價值觀念，併依裁判時之修正後刑法第九十三條第
    一項規定，諭知於緩刑期間交付保護管束，以期被告辛○○
    自新向上。至公訴人固於本院審理時表示，如對被告辛○○
    、丑○○宣告緩刑，應同時依刑法第七十四條第二項之規定
    附加負擔，惟本件雖基於上述之理由，未就緩刑宣告部分為
    新舊法之比較，逕依現行刑法第七十四條第一項之規定，對
    被告二人均為緩刑之諭知，然被告二人為本件犯行之行為時
    畢竟在刑法第七十四條修正公布生效前，依當時刑法之緩刑
    規定，並無得為附條件緩刑之明文，是本件若對被告二人為
    附加負擔之緩刑，對被告二人即產生實質上不利之情形，考
    諸刑法罪刑法定及從輕原則之意旨，即有所捍格，是本件尚
    不宜對被告二人之緩刑宣告附加負擔。
五、另按共同正犯因相互間利用他人之行為，以遂行其犯意之實
    現，本於責任共同之原則，有關沒收部分，對於共犯間供犯
    罪所用之物，自均應為沒收之諭知。本件扣案如附表三所示
    之物，均係被告辛○○、丑○○或渠等之共犯所有，且供所
    屬不法犯罪集團為本件犯行所用或因犯罪所得之物，業據被
    告二人供述在卷（見本院卷第九二頁），各應依刑法第三十
    八條第一項第二款、第三款之規定，併為沒收之宣告（被告
    辛○○、丑○○行為後，刑法第三十八條規定業經修正公布
    施行，修正前、後之同條條文，對於供犯罪所用或犯罪預備
    之物與因犯罪所得之物，以屬於犯罪行為人為限應予沒收之
    要件並未變更，而本次修正，處刑條文並未修正，亦即行為
    時與裁判時之主刑條文並無不同，則依從刑，係附屬於主刑
    ，不生比較輕重問題，本件即應適用修正後之刑法第三十八
    條規定為沒收之依據，最高法院二十四年上字第五二九二號
    判例要旨參考）。至扣案之門號0000000000號、
    0000000000號、0000000000號、00
    00000000號與0000000000號ＳＩＭ卡五
    張，雖分別為被告二人與共犯卯○○等人所持用，並供渠等
    為前揭恐嚇取財、詐欺取財犯罪所用之物，然該等扣案ＳＩ
    Ｍ卡係發卡之電信公司所有之物（按依國內電信公司之一般
    定型化契約之約定，該等ＳＩＭ卡之所有權乃屬各電信公司
    所有，持用人僅取得使用權），並非屬被告二人或共犯所有
    ；另扣案內含門號0000000000號ＳＩＭ卡之行動
    電話，固係共犯地○○所有，然其已於本院前案訊問時否認
    該物品係供其共同為上開犯罪所用之物，且復查無其他具體
    事證足資證明確與本案有涉，復非屬違禁物，核既均與沒收
    之要件不符，爰俱不併為沒收之諭知。又如附表一、附表二
    所示被害人所稱之人頭帳戶中，除扣案之人頭帳戶業已併予
    宣告沒收外，其餘部分帳戶因均未扣案，是為免滋生日後執
    行之疑難，亦不併予宣告沒收，咸附此敘明之。
據上論斷，應依刑事訴訟法第二百七十三條之一第一項、第二百
九十九條第一項前段，刑法第二條第一項前段、第二項、第二十
八條、第三百三十九條第一項、第三百四十六條第一項、第七十
四條第一項第一款、第九十三條第一項、第三十八條第一項第二
款、第三款，修正前刑法第五十六條、第五十一條第五款，罰金
罰鍰提高標準條例第一條，判決如主文。
本案經檢察官天○○到庭執行職務。
中　　華　　民　　國　　96　　年　　2 　　月　　8 　　日
                  刑事第一庭  法  官  陳思成
上正本證明與原本無異。
如不服本判決，應於送達後十日內向本院提出上訴狀（須附繕本
），上訴於臺灣高等法院臺中分院。
                              書記官  施玉卿
中　　華　　民　　國　　96　　年　　2 　　月　　8 　　日
附錄論罪科刑法條
刑法第三百四十六條
意圖為自己或第三人不法之所有，以恐嚇使人將本人或第三人之
物交付者，處六月以上五年以下有期徒刑，得併科一千元以下罰
金。
附表一：
┌─────┬───────┬────────────┬──────────┬──────┐
│編號、姓名│   被害時間   │     恐嚇及詐欺方式     │匯款時間、金額及帳號│ 備      註 │
│          │              │                        │明細                │            │
├─────┼───────┼────────────┼──────────┼──────┤
│1壬○○   │九十四年九月十│壬○○接獲不知名男子來電│九十四年九月十二日十│            │
│          │二日十六時十分│，稱其兒子沈毓得的朋友向│六時五十分許，匯款五│            │
│          │許            │地下錢莊借款，其子為擔保│萬元至戶名莊兆民、帳│            │
│          │              │人，因借款人未償款，要沈│號000000000│            │
│          │              │明義代為償還，不然要對其│七四五八七號郵局帳戶│            │
│          │              │子不利，電話中有類似其子│內。                │            │
│          │              │聲音之人哀嚎，壬○○乃依│                    │            │
│          │              │指示匯款。嗣打電話回家聯│                    │            │
│          │              │絡，發現其子安然在家，始│                    │            │
│          │              │悉上情。                │                    │            │
├─────┼───────┼────────────┼──────────┼──────┤
│2丙○○   │九十四年十月間│丙○○於九十四年十月間某│九十四年十一月三日│丙○○於警詢│
│          │某日          │日接獲不知名男子來電，稱│  ，匯款十三萬元，匯│筆錄中稱自九│
│          │              │其已抽中該公司之二獎，可│  入帳戶：第一商業銀│十四年十月間│
│          │              │得一百二十萬元，但要先匯│  行泰北分行，帳號二│起，總匯款次│
│          │              │款六萬七千元為慈善認養，│  000000000│數十多次，總│
│          │              │始得領出該款項。嗣又有一│  四號。            │損失金額約三│
│          │              │名同公司之不知名女子打電├──────────┤百餘萬元，惟│
│          │              │話稱需加入公司會員才可領│九十四年十一月七日│其所提出之匯│
│          │              │取該獎金。              │  ，匯款十三萬元，匯│款明細資料（│
│          │              │                        │  入帳戶：第一商業銀│加總金額僅有│
│          │              │                        │  行泰北分行，帳號二│二十六萬元，│
│          │              │                        │  000000000│其餘查無詳細│
│          │              │                        │  四號。            │資料。      │
└─────┴───────┴────────────┴──────────┴──────┘
附表二：
┌─────┬───────┬────────────┬──────────┬──────┐
│編號、姓名│   被害時間   │     恐嚇及詐欺方式     │匯款時間、金額及帳號│ 備      註 │
│          │              │                        │明細                │            │
├─────┼───────┼────────────┼──────────┼──────┤
│1玄○○   │九十四年十二月│玄○○接獲不知名男子電話│匯入帳戶：戶名不詳、│查無匯款明細│
│          │五日十一時十五│，自稱是萬泰銀行，告知其│大溪喬愛郵局桃園四十│資料。      │
│          │分許          │萬泰銀行信用卡被盜刷，若│支局、帳號○一二四○│            │
│          │              │不相信可電高雄三民派出所│00000000，金│            │
│          │              │詢問；歹徒以設計之電話號│額四十五萬元。      │            │
│          │              │碼，要玄○○撥打電話至三│                    │            │
│          │              │民派出所（0000000│                    │            │
│          │              │五三）、防治中心（○九一│                    │            │
│          │              │0000000）、地檢署│                    │            │
│          │              │（0000000000）│                    │            │
│          │              │確認，另名自稱戌○○檢察│                    │            │
│          │              │官告知玄○○需將帳戶裡的│                    │            │
│          │              │錢淨空，並告知一帳號要其│                    │            │
│          │              │匯入，嗣經其子提醒，始知│                    │            │
│          │              │受騙，並至警察局報案。  │                    │            │
├─────┼───────┼────────────┼──────────┼──────┤
│2巳○○   │九十四年十二月│巳○○於網路聊天時，與一│九十四年十二月九日│            │
│          │九日十六時許  │名女子相約見面，該名女子│十七時四十七分，由洪│            │
│          │              │稱其在期貨公司上班，要洪│瑞生中國信託商業銀行│            │
│          │              │瑞生加入該公司；約半小時│帳戶（帳號○二六五四│            │
│          │              │後該名女子離開，另一名真│0000000），匯│            │
│          │              │實姓名不詳男子打電話給洪│款一萬二千零二十六元│            │
│          │              │瑞生，稱要加入該公司需先│，匯入帳戶：中國信託│            │
│          │              │確認身份，要巳○○於提款│商業銀行，帳號二二二│            │
│          │              │機操作，即依指示輸入身分│000000000。│            │
│          │              │證後二碼，於退出該系統後├──────────┤            │
│          │              │，重新操作一次，並要洪瑞│九十四年十二月十六│            │
│          │              │生按0000000000│日二時九分四十五秒，│            │
│          │              │000000000，再按│匯款二萬九千元，匯入│            │
│          │              │確認，再按身分證前五碼一│帳戶：聯邦商業銀行，│            │
│          │              │二○二六，再按確認，結果│帳號00000000│            │
│          │              │巳○○發現帳戶內現金已被│九九○○。          │            │
│          │              │轉出一萬二千零二十六元，├──────────┤            │
│          │              │巳○○隨即發現被騙，而離│九十四年十二月十六│            │
│          │              │開現場。詎該名不知姓名男│日二時十五分九秒，匯│            │
│          │              │子又來電告知，稱巳○○擾│款一萬六千元，匯入帳│            │
│          │              │亂金融秩序，要將其移送法│戶：聯邦商業銀行，帳│            │
│          │              │辦，並問巳○○家人的資料│號00000000九│            │
│          │              │及其個人銀行帳號資料，洪│九○○。            │            │
│          │              │瑞生陸續因對方要脅而匯款├──────────┤            │
│          │              │二十二次，共匯出七十三萬│九十四年十二月十六│            │
│          │              │零二百七十六元，嗣對方稱│日二時二十三分八秒，│            │
│          │              │巳○○再匯一百二十五萬元│匯款三萬一千元，匯入│            │
│          │              │，即可將之前匯款返還，洪│帳戶：聯邦商業銀行，│            │
│          │              │瑞生因無錢再匯，故向警方│帳號00000000│            │
│          │              │報案。                  │九九○○。          │            │
│          │              │                        ├──────────┤            │
│          │              │                        │九十四年十二月十六│            │
│          │              │                        │日二時二十八分十秒，│            │
│          │              │                        │匯款一萬一千元，匯入│            │
│          │              │                        │帳戶：聯邦商業銀行，│            │
│          │              │                        │帳號00000000│            │
│          │              │                        │九九○○。          │            │
│          │              │                        ├──────────┤            │
│          │              │                        │九十四年十二月十六│            │
│          │              │                        │日二時五十四分四十三│            │
│          │              │                        │秒，匯款三千元，匯入│            │
│          │              │                        │帳戶：聯邦商業銀行，│            │
│          │              │                        │帳號00000000│            │
│          │              │                        │九九○○。          │            │
│          │              │                        ├──────────┤            │
│          │              │                        │九十四年十二月十六│            │
│          │              │                        │日十二時二十五分十八│            │
│          │              │                        │秒，匯款七萬三千元，│            │
│          │              │                        │匯入帳戶：聯邦商業銀│            │
│          │              │                        │行，帳號○二九五○五│            │
│          │              │                        │○九九九○○。      │            │
│          │              │                        ├──────────┤            │
│          │              │                        │九十四年十二月十六│            │
│          │              │                        │日十二時四十九分十一│            │
│          │              │                        │秒，匯款十萬元，匯入│            │
│          │              │                        │帳戶：聯邦商業銀行，│            │
│          │              │                        │帳號00000000│            │
│          │              │                        │○三四四。          │            │
│          │              │                        ├──────────┤            │
│          │              │                        │九十四年十二月十六│            │
│          │              │                        │日十二時五十二分三十│            │
│          │              │                        │三秒，匯款八萬元，匯│            │
│          │              │                        │入帳戶：聯邦商業銀行│            │
│          │              │                        │，帳號0000000│            │
│          │              │                        │二○三四四。        │            │
│          │              │                        ├──────────┤            │
│          │              │                        │九十四年十二月十七│            │
│          │              │                        │日十時八分三十三秒，│            │
│          │              │                        │匯款十萬元，匯入帳戶│            │
│          │              │                        │：聯邦商業銀行，帳號│            │
│          │              │                        │0000000000│            │
│          │              │                        │四四。              │            │
│          │              │                        ├──────────┤            │
│          │              │                        │九十四年十二月十七│            │
│          │              │                        │日十時十二分三十一秒│            │
│          │              │                        │，匯款六萬四千五百元│            │
│          │              │                        │匯入帳戶：聯邦商業銀│            │
│          │              │                        │行，帳號○三八五○○│            │
│          │              │                        │○二○三四四。      │            │
│          │              │                        ├──────────┤            │
│          │              │                        │九十四年十二月十七│            │
│          │              │                        │日十時二十六分，匯款│            │
│          │              │                        │二千元，匯入帳戶：聯│            │
│          │              │                        │邦商業銀行，帳號○三│            │
│          │              │                        │0000000000│            │
│          │              │                        │。                  │            │
│          │              │                        ├──────────┤            │
│          │              │                        │九十四年十二月十九│            │
│          │              │                        │日二十一時二十七分五│            │
│          │              │                        │十三秒，匯款二萬五千│            │
│          │              │                        │元，匯入帳號○○二七│            │
│          │              │                        │0000000000│            │
│          │              │                        │。                  │            │
│          │              │                        ├──────────┤            │
│          │              │                        │九十四年十二月十九│            │
│          │              │                        │日二十一時三十四分十│            │
│          │              │                        │九秒，匯款二萬五千元│            │
│          │              │                        │，匯入帳號六六八五四│            │
│          │              │                        │0000000。    │            │
│          │              │                        ├──────────┤            │
│          │              │                        │九十四年十二月十九│            │
│          │              │                        │日二十二時三十六分二│            │
│          │              │                        │十秒，匯款三萬元，匯│            │
│          │              │                        │入帳號0000000│            │
│          │              │                        │二一五三八。        │            │
│          │              │                        ├──────────┤            │
│          │              │                        │九十四年十二月十九│            │
│          │              │                        │日二十二時三十七分二│            │
│          │              │                        │十八秒，匯款一萬元，│            │
│          │              │                        │匯入帳號六六八五四○│            │
│          │              │                        │○二一五三八。      │            │
│          │              │                        ├──────────┤            │
│          │              │                        │九十四年十二月二十│            │
│          │              │                        │日二十一時十分三十六│            │
│          │              │                        │秒，匯款零元（帳號錯│            │
│          │              │                        │誤）。              │            │
│          │              │                        ├──────────┤            │
│          │              │                        │九十四年十二月二十│            │
│          │              │                        │日二十一時三十分，匯│            │
│          │              │                        │出帳戶：中國信託商業│            │
│          │              │                        │銀行，帳號：○二六五│            │
│          │              │                        │四0000000，匯│            │
│          │              │                        │款一萬三千七百五十元│            │
│          │              │                        │，匯入帳戶：聯邦商業│            │
│          │              │                        │銀行，帳號○三八五○│            │
│          │              │                        │0000000。    │            │
│          │              │                        ├──────────┤            │
│          │              │                        │九十四年十二月二十│            │
│          │              │                        │一日十四時十分五十五│            │
│          │              │                        │秒，匯款五萬九千四百│            │
│          │              │                        │元，匯入帳戶：聯邦商│            │
│          │              │                        │業銀行，帳號○三八五│            │
│          │              │                        │○0000000。  │            │
│          │              │                        ├──────────┤            │
│          │              │                        │九十四年十二月二十│            │
│          │              │                        │一日十四時三十分，匯│            │
│          │              │                        │出帳戶：中國信託商業│            │
│          │              │                        │銀行，帳號：○二六五│            │
│          │              │                        │四0000000，匯│            │
│          │              │                        │款二千元，匯入帳戶：│            │
│          │              │                        │聯邦商業銀行，帳號○│            │
│          │              │                        │0000000000│            │
│          │              │                        │四。                │            │
│          │              │                        ├──────────┤            │
│          │              │                        │九十四年十二月二十│            │
│          │              │                        │二日二十一時五分五十│            │
│          │              │                        │六秒，匯款三萬元，匯│            │
│          │              │                        │入帳號0000000│            │
│          │              │                        │二四八一二。        │            │
│          │              │                        ├──────────┤            │
│          │              │                        │九十四年十二月二十│            │
│          │              │                        │二日二十一時七分十七│            │
│          │              │                        │秒，匯款一萬三千六百│            │
│          │              │                        │元，匯入帳號七五○五│            │
│          │              │                        │00000000。  │            │
├─────┼───────┼────────────┼──────────┼──────┤
│3Ｇ○○   │九十四年十二月│Ｇ○○打電話予一名網路交│九十四年十二月三十│Ｇ○○於警詢│
│          │十二日某時    │友認識之女子，該女約盧永│日，匯款二十萬元，匯│筆錄中稱總匯│
│          │              │財出來見面，惟該女之友人│入帳戶：萬泰商業銀行│款次數三十多│
│          │              │要Ｇ○○依其指示之方法操│，帳號0000000│，總損失金額│
│          │              │作提款機，並聲稱如依該指│九九六○七。        │約二百九十多│
│          │              │示，不會將錢匯出，Ｇ○○├──────────┤萬元，惟其所│
│          │              │聽從其指示操作提款機數次│九十五年一月九日十│提出之匯款明│
│          │              │，發現帳戶存款確實無匯出│時五十五分二十二秒，│細資料（左列│
│          │              │之情況，然嗣後一次Ｇ○○│匯款十三萬元，匯入帳│－）加總│
│          │              │仍依對方指示操作提款機，│戶：戶名陳惠平，合作│金額僅有一百│
│          │              │卻發現帳戶存款有匯出之情│金庫銀行，帳號一八○│零九萬五千元│
│          │              │形，數天後，Ｇ○○即接獲│0000000000│，其餘查無詳│
│          │              │一自稱為銀行人員之來電，│。                  │細資料。    │
│          │              │稱其有違法情事，要確認其├──────────┤            │
│          │              │基本資料，Ｇ○○告知其基│九十五年一月九日十│            │
│          │              │本資料後，對方稱將處理此│一時三十六分零一秒，│            │
│          │              │事，之後Ｇ○○又接獲一不│匯款九萬五千元，匯入│            │
│          │              │知名人士來電稱其認識一銀│帳戶：戶名邵惠敏，中│            │
│          │              │行襄理，要Ｇ○○打電話給│華郵政，帳號○○七一│            │
│          │              │該襄理，Ｇ○○去電給該襄│0000000000│            │
│          │              │理後，該自稱為襄理之人對│。                  │            │
│          │              │Ｇ○○稱其存款簿之現金將├──────────┤            │
│          │              │遭盜領，必須儘速將現金提│九十五年一月九日，│            │
│          │              │領出來，存至指定之帳戶中│匯款十三萬元，匯入帳│            │
│          │              │，Ｇ○○便聽從其指示將存│戶：戶名黃國淵，臺灣│            │
│          │              │款轉入該帳戶，嗣後Ｇ○○│中小企業銀行，帳號○│            │
│          │              │始發覺遭網路詐騙，而報警│0000000000│            │
│          │              │處理。                  │。                  │            │
│          │              │                        ├──────────┤            │
│          │              │                        │九十五年一月十九日│            │
│          │              │                        │十時二十三分零九秒，│            │
│          │              │                        │匯款四萬元，匯入帳戶│            │
│          │              │                        │：戶名劉宗智，中華郵│            │
│          │              │                        │政，帳號○一二一○九│            │
│          │              │                        │00000000。  │            │
│          │              │                        ├──────────┤            │
│          │              │                        │九十五年一月二十日│            │
│          │              │                        │十二時四十九分零九秒│            │
│          │              │                        │，匯款十三萬元，匯入│            │
│          │              │                        │帳戶：戶名劉宗智，中│            │
│          │              │                        │華郵政，帳號○一二一│            │
│          │              │                        │0000000000│            │
│          │              │                        │。                  │            │
│          │              │                        ├──────────┤            │
│          │              │                        │九十五年一月二十三│            │
│          │              │                        │日十二時五十四分二十│            │
│          │              │                        │五秒，匯款四萬元，匯│            │
│          │              │                        │入帳戶：戶名劉宗智，│            │
│          │              │                        │中華郵政，帳號○一二│            │
│          │              │                        │0000000000│            │
│          │              │                        │九。                │            │
│          │              │                        ├──────────┤            │
│          │              │                        │九十五年二月二十四│            │
│          │              │                        │日二十三時三十七分，│            │
│          │              │                        │匯款六萬五千元，帳號│            │
│          │              │                        │0000000000│            │
│          │              │                        │○二。              │            │
│          │              │                        ├──────────┤            │
│          │              │                        │九十五年三月三日，│            │
│          │              │                        │匯款十七萬元（帳號不│            │
│          │              │                        │清楚）。            │            │
│          │              │                        ├──────────┤            │
│          │              │                        │九十五年四月四日，│            │
│          │              │                        │匯款九萬五千元，匯入│            │
│          │              │                        │帳戶：戶名邵惠敏，中│            │
│          │              │                        │華郵政，帳號○○七一│            │
│          │              │                        │0000000000│            │
│          │              │                        │。                  │            │
├─────┼───────┼────────────┼──────────┼──────┤
│4葉燿樑   │九十四年十二月│葉燿樑於家中上網時，有網│九十四年十二月十四日│            │
│          │十三日二十三時│路即時訊息出現，葉燿樑進│，匯款十萬元，匯入帳│            │
│          │許            │入後，一名真實姓名不詳自│戶：戶名范瑞貞，台北│            │
│          │              │稱小魚之女子，與其聊天，│國際商業銀行中壢分行│            │
│          │              │暗示可援交之訊息，並為確│，帳號0000000│            │
│          │              │認葉燿樑非警察，要葉燿樑│六五八一○○。      │            │
│          │              │先匯款以證明其非警察，葉│                    │            │
│          │              │燿樑不疑有他，依指示匯款│                    │            │
│          │              │後，始知受騙。          │                    │            │
├─────┼───────┼────────────┼──────────┼──────┤
│5戊○○   │九十四年十二月│九十四年十二月二十二日，│九十四年十二月二十│戊○○上網參│
│          │二十二日某時  │戊○○以帳號『２９７４０│六日十六時三十八分二│與拍賣所得標│
│          │              │１０７９２５』上網參與由│十六秒，匯款一十一萬│之產品，匯款│
│          │              │賣家帳號『ｒｔｂ３０６９│三千元，匯入帳戶：戶│一萬一千四百│
│          │              │』拍賣之物品『歌劇魅影門│名李益偉，中華郵政，│元，查無匯款│
│          │              │票二張』，得標價格一萬一│帳號00000000│明細資料。  │
│          │              │千四百元，後來接到一封電│一○一八八九。      │            │
│          │              │子郵件以帳號『ｒｔｂ３o ├──────────┤            │
│          │              │６９』通知戊○○說賣方由│九十五年一月十一日│            │
│          │              │於工作忙碌，無法面交，要│十五時五十二分十六秒│            │
│          │              │戊○○在十二月二十四日早│，匯款五十萬元，匯入│            │
│          │              │上十時前完成匯款，戊○○│帳戶：戶名陳建樺，中│            │
│          │              │完成匯款後，真正賣家有用│華郵政，帳號○○二一│            │
│          │              │電子郵件通知戊○○該帳號│0000000000│            │
│          │              │遭詐欺集團盜用，屆時始知│。                  │            │
│          │              │受騙。另戊○○誤信詐欺集├──────────┤            │
│          │              │團成員，將個人台北富邦銀│九十五年一月十二日│            │
│          │              │行帳號及母親臺灣銀行帳號│十四時四十八分十七秒│            │
│          │              │、郵局帳號、台北富邦銀行│，匯款四十五萬元，匯│            │
│          │              │帳號二本資料透露給詐欺集│入帳戶：戶名方世芳，│            │
│          │              │團，遭詐欺集團轉帳多筆金│中華郵政，帳號○○四│            │
│          │              │錢。                    │0000000000│            │
│          │              │                        │二。                │            │
│          │              │                        ├──────────┤            │
│          │              │                        │九十五年一月十三日│            │
│          │              │                        │十二時四分十五秒，匯│            │
│          │              │                        │款二十五萬元，匯入帳│            │
│          │              │                        │戶：戶名方世芳，中華│            │
│          │              │                        │郵政，帳號○○四一○│            │
│          │              │                        │000000000。│            │
├─────┼───────┼────────────┼──────────┼──────┤
│6乙○○   │九十四年十二月│乙○○於九十四年十二月二│匯款一萬五千八百元，│查無匯款明細│
│          │二十七日某時  │十七日以帳號『ｙｏｙｏｊ│匯入帳號：一九四二○│資料。      │
│          │              │ｉｎ７０４』上網參與由賣│0000000。    │            │
│          │              │家帳號『ｒｏｎｎｉｅｌｉ│                    │            │
│          │              │ｎ８８８』拍賣之物品『Ｌ│                    │            │
│          │              │Ｖ皮夾』一只，其以一萬五│                    │            │
│          │              │千八百元得標，當晚乙○○│                    │            │
│          │              │即接獲一位自稱是賣家之來│                    │            │
│          │              │電，要其將款項匯入指定帳│                    │            │
│          │              │戶後，才會將產品寄出，王│                    │            │
│          │              │嘉凌依其指示將款項匯至該│                    │            │
│          │              │指定帳戶，然匯款後乙○○│                    │            │
│          │              │並未收到該產品，始知受騙│                    │            │
│          │              │。                      │                    │            │
├─────┼───────┼────────────┼──────────┼──────┤
│7申○○   │九十四年十二月│申○○接獲不知名男子來電│第一銀行西壢分行提│查無提款明細│
│          │三十一日十五時│，稱其兒子陳雲陽的朋友向│款卡，被領取二十六萬│資料。      │
│          │三十分許      │地下錢莊借款，其子為擔保│元（帳號二八二六八○│            │
│          │              │人，因借款人已跑掉，要其│○○五二四二）。    │            │
│          │              │償還，不然要對其子不利，│桃園茄苳郵局提款卡│            │
│          │              │電話中有類似其子聲音之人│被領取十九萬一千元（│            │
│          │              │哭泣，並告訴申○○要叫其│帳號00000000│            │
│          │              │朋友到家中拿申○○的提款│二三三五二一）。    │            │
│          │              │卡，該名不知名男子到莊金│共計損失四十五萬一千│            │
│          │              │蓮家中取走提款卡後，該名│元。                │            │
│          │              │不知名男子又稱該卡只能領│                    │            │
│          │              │九萬元，要再拿一張卡，不│                    │            │
│          │              │然要將其子斷手斷腳，莊金│                    │            │
│          │              │蓮因害怕其子安危，依指示│                    │            │
│          │              │交付提款卡，嗣於隔日聯絡│                    │            │
│          │              │其子，發現其在家中睡覺，│                    │            │
│          │              │始知受騙。              │                    │            │
├─────┼───────┼────────────┼──────────┼──────┤
│8己○○   │九十五年一月初│己○○之朋友蔡惟戎於九十│九十五年一月初，由李│查無匯款明細│
│          │              │五年一月初以『Ｊ９０６５│佳容帳戶（中華郵政，│資料。      │
│          │              │１』帳號上網參與由賣家（│帳號00000000│            │
│          │              │帳號已忘）拍賣之物品『遊│○○○八五五）跨行轉│            │
│          │              │戲機』（廠牌已忘），蔡惟│出二千六百五十元，轉│            │
│          │              │戎下標後，該賣家以其他買│入帳號：○八○八九六│            │
│          │              │家棄標為由，告知蔡惟戎得│0000000。    │            │
│          │              │標，得標價格為二千六百五│                    │            │
│          │              │十元整，須匯款至指定帳戶│                    │            │
│          │              │（帳號已忘），並向蔡惟戎│                    │            │
│          │              │表示最近兩天將出國，無法│                    │            │
│          │              │面交，希望能再早點完成匯│                    │            │
│          │              │款等語，蔡惟戎不疑有他而│                    │            │
│          │              │以己○○郵局之金融卡匯款│                    │            │
│          │              │至對方指定之帳戶內，然匯│                    │            │
│          │              │款後並未收到該產品，始知│                    │            │
│          │              │受騙。                  │                    │            │
├─────┼───────┼────────────┼──────────┼──────┤
│9甲○○   │九十五年一月三│甲○○接獲不知名男子來電│九十五年一月三日親手│            │
│          │日十七時三十分│，稱其兒子幫李文忠擔保向│交付現金四萬元予戰志│            │
│          │許            │地下錢莊借款二十萬元，要│偉                  │            │
│          │              │甲○○代為償還，不然要對│                    │            │
│          │              │其子不利，電話中有類似其│                    │            │
│          │              │子聲音之人哭泣，甲○○聲│                    │            │
│          │              │稱僅有現金四萬元，該不知│                    │            │
│          │              │名男子即告訴甲○○要派人│                    │            │
│          │              │到家中拿取該四萬元。取走│                    │            │
│          │              │後，該不知名男子又稱需再│                    │            │
│          │              │拿六萬元，始會將其子釋放│                    │            │
│          │              │。嗣經甲○○聯絡其子，始│                    │            │
│          │              │知上情，於對方再派人來領│                    │            │
│          │              │取款項時，當場逮獲。    │                    │            │
├─────┼───────┼────────────┼──────────┼──────┤
│10午○○  │九十五年一月五│九十五年一月五日，午○○│九十五年一月五日，由│            │
│          │日某時        │在網路奇摩拍賣網站中看到│午○○帳戶（中國信託│            │
│          │              │有人在拍賣ＰＳＰ（掌上型│商業銀行，帳號八二二│            │
│          │              │遊樂器），於是下標七千六│0000000000│            │
│          │              │百五十元競標，並順利標得│○）跨行轉出七千六百│            │
│          │              │該掌上型遊樂器。嗣歹徒假│五十元，轉入帳戶：戶│            │
│          │              │冒賣家寄電子郵件給午○○│名劉秋麟，中華郵政，│            │
│          │              │，並留下匯款帳號，請徐海│帳號00000000│            │
│          │              │豪以匯款方式完成交易，徐│四九八五四八。      │            │
│          │              │海豪乃透過提款機匯款。惟│                    │            │
│          │              │午○○匯款後，並未收到該│                    │            │
│          │              │掌上型遊樂器，嗣一名自稱│                    │            │
│          │              │賣家之男子電稱，要確認徐│                    │            │
│          │              │海豪是否有匯款，午○○因│                    │            │
│          │              │已發現被騙，故未再予理會│                    │            │
│          │              │。                      │                    │            │
├─────┼───────┼────────────┼──────────┼──────┤
│11丁○○  │九十五年一月五│九十五年一月五日丁○○在│九十五年一月五日十五│查無匯款明細│
│          │日某時        │奇摩拍賣網站標得『Ａｐｐ│時二十七分，由第一銀│資料。      │
│          │              │ｌｅ　ｉｐｏｄ　ｍｉｎｉ│行帳戶（帳號七一四三│            │
│          │              │　４Ｇ（銀色）』，當天下│00000000）跨│            │
│          │              │午三時二十七分便以第一銀│行轉出四千七百元，轉│            │
│          │              │行金融卡轉帳至假賣家提供│入帳戶：中華郵政，帳│            │
│          │              │之帳戶，其轉帳後接獲假賣│號00000000四│            │
│          │              │家電話，告知貨品將於帳款│九八五四八。        │            │
│          │              │確認無誤後寄出，翌日上午│                    │            │
│          │              │其接到真賣家寄出之得標信│                    │            │
│          │              │，因真賣家帳號『ｐｒａｄ│                    │            │
│          │              │ａ５４３ｋｉｍｏ＠ｙａｈ│                    │            │
│          │              │ｏｏ.ｃｏｍ.ｔｗ』與假賣│                    │            │
│          │              │家之帳號『ｐｒａｄａ５４│                    │            │
│          │              │３ｋｉｒｎｏ＠ｙａｈｏｏ│                    │            │
│          │              │.ｃｏｍ.ｔｗ』極為相似，│                    │            │
│          │              │丁○○便未加以確認，直至│                    │            │
│          │              │當日接獲假賣家來電，告知│                    │            │
│          │              │其須到ＡＴＭ做一號碼輸入│                    │            │
│          │              │之動作，用以證明款項確實│                    │            │
│          │              │從其帳戶轉出，丁○○察覺│                    │            │
│          │              │有異而回頭確認賣家之帳號│                    │            │
│          │              │，始知受騙。            │                    │            │
├─────┼───────┼────────────┼──────────┼──────┤
│12庚○○  │九十五年一月五│九十五年一月五日，庚○○│九十五年一月六日，由│            │
│          │日某時        │在台北縣新莊市○○路五一│庚○○帳戶（建華商業│            │
│          │              │四巷九十九號九一八室以『│銀行，帳號八○七○一│            │
│          │              │ｍｉｌｋｆｅｄｂｌｕｒ』│0000000000│            │
│          │              │帳號上網參與由賣家帳號『│五六）跨行轉出三千七│            │
│          │              │ｊｏｂｗｅｎ２００１』拍│百元，轉入帳號七○○│            │
│          │              │賣之物品『陶就是愛你演│000000000。│            │
│          │              │唱會黃３Ｆ區十七排共五、│                    │            │
│          │              │六兩張門票』，標得價格為│                    │            │
│          │              │三千七百元整，後來接到一│                    │            │
│          │              │封電子郵件以不詳帳號通知│                    │            │
│          │              │庚○○說賣方由於工作忙碌│                    │            │
│          │              │，無法面交，要庚○○於一│                    │            │
│          │              │月六日前完成匯款，庚○○│                    │            │
│          │              │不疑有他依指示匯款，嗣真│                    │            │
│          │              │正賣家通知面交時間時，始│                    │            │
│          │              │知受騙。                │                    │            │
├─────┼───────┼────────────┼──────────┼──────┤
│13酉○○  │九十五年一月六│九十五年一月初，酉○○在│九十五年一月六日，由│            │
│          │日某時        │網路奇摩拍賣網站中看到有│酉○○帳戶（華南商業│            │
│          │              │人在拍賣『ＮＯＫＩＡ牌８│銀行，帳號○○八一○│            │
│          │              │３１０型行動電話機』，於│0000000000│            │
│          │              │是下標二千二百二十元競標│）跨行轉出二千二百二│            │
│          │              │，並順利標得該行動電話。│十元，轉入帳戶：戶名│            │
│          │              │嗣歹徒假冒賣家寄電子郵件│劉秋麟，中華郵政，帳│            │
│          │              │給酉○○，並留下匯款帳號│號00000000四│            │
│          │              │，請酉○○以匯款方式完成│九八五四八。        │            │
│          │              │交易，酉○○乃透過提款機│                    │            │
│          │              │匯款。酉○○匯款後，以電│                    │            │
│          │              │子郵件回復賣家確認交易，│                    │            │
│          │              │直到真正賣家與酉○○聯絡│                    │            │
│          │              │，酉○○始知受騙。      │                    │            │
├─────┼───────┼────────────┼──────────┼──────┤
│14Ａ○○  │九十五年一月六│九十五年一月六日，Ａ○○│九十五年一月六日下午│查無匯款明細│
│          │日某時        │在網路奇摩拍賣以五千七百│一時三十分許，由黃雅│資料。      │
│          │              │元標得手機一支，對方僅留│棋帳戶（中國信託商業│            │
│          │              │下ｅ－ｍａｉｌ：『Ｋｅｎ│銀行，帳號四一七五四│            │
│          │              │ｔ１０８１＠ｙａｈｏｏ. │0000000）跨行│            │
│          │              │ｃｏｍ.ｔｗ』、帳戶及手 │轉出五千七百元，轉入│            │
│          │              │機號碼0000－0000│帳戶：中華郵政，帳號│            │
│          │              │７７以供聯繫，得標後黃雅│0000000000│            │
│          │              │棋於當日下午一時三十分許│八五四八。          │            │
│          │              │即至ＡＴＭ以其提款卡匯款│                    │            │
│          │              │至對方所指定之帳戶中，匯│                    │            │
│          │              │款後對方復要求Ａ○○再至│                    │            │
│          │              │ＡＴＭ依其指示操作提款機│                    │            │
│          │              │，才可將貨品寄出，直至真│                    │            │
│          │              │賣家與Ａ○○聯絡，Ａ○○│                    │            │
│          │              │始知受騙。              │                    │            │
├─────┼───────┼────────────┼──────────┼──────┤
│15Ｈ○○  │九十五年一月六│Ｈ○○於九十五年一月六日│由Ｈ○○第一商業銀行│查無匯款明細│
│          │日某時        │以『ｙａ１２０』帳號上網│帳戶轉帳至帳號○八○│資料。      │
│          │              │參與由賣家（帳號已忘）拍│0000000000│            │
│          │              │賣之物品『手提包』，賴聖│帳戶中，金額一千七百│            │
│          │              │雅下標後，該賣家以其他買│三十元。            │            │
│          │              │家棄標為由，告知Ｈ○○得│                    │            │
│          │              │標，得標價格為新台幣一千│                    │            │
│          │              │七百三十元整，須匯款至指│                    │            │
│          │              │定帳戶，對方並向Ｈ○○表│                    │            │
│          │              │示因工作忙碌，無法面交，│                    │            │
│          │              │希望其能於早上十點前完成│                    │            │
│          │              │匯款，Ｈ○○不疑有他而以│                    │            │
│          │              │本人之第一商銀之金融卡匯│                    │            │
│          │              │款至該指定帳戶內，惟匯款│                    │            │
│          │              │後並未收到該產品，始知受│                    │            │
│          │              │騙。                    │                    │            │
├─────┼───────┼────────────┼──────────┼──────┤
│16宇○○  │九十五年一月六│九十五年一月六日，宇○○│九十五年一月七日，由│            │
│          │日某時        │在學校圖書館以『ｄａｒｋ│宇○○帳戶（土城工業│            │
│          │              │ˍｐｏｉｓｏｎｃａｎｄｙ│區郵局，帳號○三一一│            │
│          │              │』帳號上網參與由賣家帳號│0000000000│            │
│          │              │『ｋｅｖｉｎｗｕ９９ｋｉ│）跨行轉出一千六百五│            │
│          │              │ｍｏ』拍賣之物品『ＫＹＯ│十元，轉入帳戶：玉山│            │
│          │              │ＣＥＲＡ　ＹＡＳＨＩＣＡ│商業銀行，帳號○八○│            │
│          │              │－３０１１數位相機』，以│0000000000│            │
│          │              │一千六百五十元整得標，後│。                  │            │
│          │              │來接到一封電子郵件以『ｋ│                    │            │
│          │              │ｅｖｉｎｗｕ９９ｋｉｒｎ│                    │            │
│          │              │ｏ』帳號（兩者差別在於真│                    │            │
│          │              │正賣家之帳號後二位字母為│                    │            │
│          │              │『ｍｏ』假冒者之帳號為『│                    │            │
│          │              │ｒｎｏ』』）通知宇○○稱│                    │            │
│          │              │賣方由於工作忙碌，無法面│                    │            │
│          │              │交，要求宇○○於一月七日│                    │            │
│          │              │早上十時前完成匯款，陳喬│                    │            │
│          │              │羚不疑有他依指示匯款後，│                    │            │
│          │              │一直沒有收到該產品，嗣因│                    │            │
│          │              │真正賣家通知其朋友稱臨時│                    │            │
│          │              │不賣了，屆時始知受騙。  │                    │            │
│          │              │                        │                    │            │
├─────┼───────┼────────────┼──────────┼──────┤
│17宙○○  │九十五年一月七│九十五年一月初，宙○○的│九十五年一月七日，由│            │
│          │日某時        │同事林世興在網路奇摩拍賣│宙○○帳戶（安泰商業│            │
│          │              │網站標得電腦零組件『ＣＰ│銀行，帳號○五四二二│            │
│          │              │Ｕ』，請宙○○幫忙匯款，│000000000）│            │
│          │              │嗣林世興於聯絡賣家過程中│跨行轉出二千四百元，│            │
│          │              │發覺不對，始知受騙。    │轉入帳戶：戶名劉秋麟│            │
│          │              │                        │，中華郵政，二四四一│            │
│          │              │                        │0000000000│            │
│          │              │                        │。                  │            │
│          │              │                        │                    │            │
├─────┼───────┼────────────┼──────────┼──────┤
│18Ｆ○○  │九十五年一月七│九十五年一月初，Ｆ○○在│九十五年一月七日二│            │
│          │日某時        │網路奇摩拍賣網站中看到有│十二時五十四分，由楊│            │
│          │              │人要賣一台舊筆記型電腦，│義珍帳戶（中國信託商│            │
│          │              │（ＩＢＭ廠牌、型號Ｘ３１│業銀行，帳號八二二一│            │
│          │              │）於是下標八千元競標，並│0000000000│            │
│          │              │順利標得該舊筆記型電腦。│九）跨行轉出八千元，│            │
│          │              │嗣歹徒假冒賣家寄電子郵件│轉入帳戶：戶名陳林靜│            │
│          │              │給Ｆ○○，並留下匯款帳號│，玉山商業銀行，帳號│            │
│          │              │，請Ｆ○○以匯款方式完成│0000000000│            │
│          │              │交易，Ｆ○○乃請其友楊義│五六九。            │            │
│          │              │珍幫忙匯款。Ｆ○○匯款後├──────────┤            │
│          │              │，對方稱公司會計沒有查到│九十五年一月八日，│            │
│          │              │匯款紀錄，要Ｆ○○至提款│Ｆ○○欲以其帳戶（中│            │
│          │              │機依指示操作回傳交易紀錄│華郵政，帳號○三一一│            │
│          │              │，嗣因存款不足，故交易不│0000000000│            │
│          │              │成功。屆時Ｆ○○始知受騙│）匯款七千零七十元至│            │
│          │              │。                      │另一帳戶（戶名蔡銘亨│            │
│          │              │                        │，華南商業銀行，帳號│            │
│          │              │                        │0000000000│            │
│          │              │                        │二一），因存款不足而│            │
│          │              │                        │匯款不成功。        │            │
├─────┼───────┼────────────┼──────────┼──────┤
│19Ｅ○○  │九十五年一月八│九十五年一月初，Ｅ○○在│九十五年一月八日，由│            │
│          │日某時        │網路奇摩拍賣網站中看到有│Ｅ○○帳戶（中華郵政│            │
│          │              │人在拍賣『ＭＯＴＯＲＯＬ│，000000000│            │
│          │              │Ａ牌３８８Ｃ型行動電話機│00000000）跨│            │
│          │              │』，於是下標三千七百元競│行轉出三千七百元，轉│            │
│          │              │標，並順利標得該行動電話│入帳戶：戶名徐宗聖，│            │
│          │              │。嗣歹徒假冒賣家寄電子郵│國泰世華商業銀行，帳│            │
│          │              │件給Ｅ○○，並留下匯款帳│號000000000│            │
│          │              │號，請Ｅ○○以匯款方式完│六七三。            │            │
│          │              │成交易，Ｅ○○乃透過提款│                    │            │
│          │              │機匯款。Ｅ○○匯款後，該│                    │            │
│          │              │名假冒賣家之人隨即來電，│                    │            │
│          │              │稱有查到匯款資料，但公司│                    │            │
│          │              │仍須做確認動作，要求劉維│                    │            │
│          │              │泰持提款卡至提款機依指示│                    │            │
│          │              │操作，才算完成交易，劉維│                    │            │
│          │              │泰發覺有異，查詢歹徒假冒│                    │            │
│          │              │賣家所寄的郵件後，始知受│                    │            │
│          │              │騙。                    │                    │            │
├─────┼───────┼────────────┼──────────┼──────┤
│20癸○○  │九十五年一月八│九十五年一月初，癸○○在│九十五年一月八日，│            │
│          │日某時        │雅虎奇摩即時通的聊天室中│由癸○○帳戶（仁愛霧│            │
│          │              │，有一名女子問癸○○要不│社郵局，帳號○四○一│            │
│          │              │要援交，癸○○答應後，將│0000000000│            │
│          │              │電話號碼給對方。嗣一名真│）跨行轉出四千五百零│            │
│          │              │實姓名不詳之男子來電稱要│七元，轉入帳戶：戶名│            │
│          │              │做『職業認證』，問癸○○│徐宗聖，玉山商業銀行│            │
│          │              │個人資料及聯絡電話，並要│，帳號0000000│            │
│          │              │癸○○拿提款卡到提款機前│○七七三六七。      │            │
│          │              │面依指示操作，癸○○帳戶│                    │            │
│          │              │內存款即被領走。        ├──────────┤            │
│          │              │                        │九十五年一月八日，│            │
│          │              │                        │由癸○○帳戶（仁愛霧│            │
│          │              │                        │社郵局，帳號○四○一│            │
│          │              │                        │0000000000│            │
│          │              │                        │）跨行轉出二千九百九│            │
│          │              │                        │十八元，轉入帳戶：戶│            │
│          │              │                        │名徐宗聖，玉山商業銀│            │
│          │              │                        │行，帳號○○四八九六│            │
│          │              │                        │0000000。    │            │
├─────┼───────┼────────────┼──────────┼──────┤
│21Ｃ○○  │九十五年一月八│九十五年一月八日，Ｃ○○│九十五年一月九日，由│            │
│          │日某時        │於奇摩拍賣網站上向賣家帳│合作金庫銀行帳戶（帳│            │
│          │              │號『ｚｚｘｘｃｃ２３４１│號000000000│            │
│          │              │＠ｙａｈｏｏ.ｃｏｍ.ｔｗ│）跨行轉出八千元，轉│            │
│          │              │』標得『歌劇魅影門票』，│入帳戶：戶名蔡銘亨，│            │
│          │              │得標後對方即傳簡訊至劉怡│華南商業銀行，帳號二│            │
│          │              │君信箱告知其得標，並留下│0000000000│            │
│          │              │匯款帳號，翌日上午賣方來│一。                │            │
│          │              │電要求Ｃ○○勿匯款至簡訊│                    │            │
│          │              │所載之帳號，而要求其匯款│                    │            │
│          │              │至另一帳戶，Ｃ○○遂依指│                    │            │
│          │              │示匯款至該帳戶中，後始發│                    │            │
│          │              │現對方係以近似真賣家帳號│                    │            │
│          │              │詐騙其匯款。            │                    │            │
├─────┼───────┼────────────┼──────────┼──────┤
│22Ｂ○○  │九十五年一月八│九十五年一月八日，Ｂ○○│九十五年一月八日，由│            │
│          │日某時        │在台北市文山區萬隆里景福│Ｂ○○帳戶（中華郵政│            │
│          │              │街六號二樓以『ｆｉｒｓｔ│，000000000│            │
│          │              │ｂｅｎｎｙ』帳號上網參與│七一二二一）跨行轉出│            │
│          │              │由賣家帳號『ｐｅｒｒｅｔ│一萬二千元，轉入帳戶│            │
│          │              │１９４３』拍賣之物品『Ｃ│：戶名蔡銘亨，華南商│            │
│          │              │ａｎｏｎ　ＥＯＤ　１０Ｄ│業銀行，帳號二一一二│            │
│          │              │數位相機』，出價到二萬五│00000000（筆│            │
│          │              │千九百元整，但並未得標，│錄稱指定帳戶為戶名徐│            │
│          │              │在結標後，接到一封電子郵│宗聖，國泰世華銀行，│            │
│          │              │件以『ｐｅｒｒｅｔｌ９４│帳號00000000│            │
│          │              │３』帳號（兩者差別在於真│四六七三）。        │            │
│          │              │正賣家之帳號『１９４３』│                    │            │
│          │              │均為阿拉伯數字，假冒者之│                    │            │
│          │              │帳號『１９４３』的第一個│                    │            │
│          │              │字為英文字母小寫『ｌ』）│                    │            │
│          │              │通知Ｂ○○說最高得標者惡│                    │            │
│          │              │意棄標，問Ｂ○○是否有意│                    │            │
│          │              │願購買，Ｂ○○因心存懷疑│                    │            │
│          │              │，只匯款一半款項，，嗣後│                    │            │
│          │              │發現真正賣家的帳號與假賣│                    │            │
│          │              │家的帳號不同，始知受騙。│                    │            │
├─────┼───────┼────────────┼──────────┼──────┤
│23子○○  │九十五年一月九│九十五年一月九日，子○○│九十五年一月九日，由│            │
│          │日某時        │在台北縣汐止市○○街四十│子○○帳戶（台北國際│            │
│          │              │二巷二十三號一樓以『ｑ２│商業銀行深坑分行，帳│            │
│          │              │２０７２９８』帳號上網參│號000000000│            │
│          │              │與由賣家帳號『ｙｕａｎ１│四八○○）跨行轉出三│            │
│          │              │0000000』拍賣之物│千三百五十元，轉入帳│            │
│          │              │品『日出溫泉大飯店溫泉住│戶：戶名蔡銘亨，華南│            │
│          │              │宿票』，標得價格為三千三│商業銀行，帳號二一一│            │
│          │              │百五十元整，後來接到一封│二00000000（│            │
│          │              │電子郵件以『ｙｕａｎｌ８│戶名徐宗聖，國泰世華│            │
│          │              │２８１８２８』帳號（兩者│銀行，帳號○四二八一│            │
│          │              │差別在於真正賣家之帳號『│四四四六七三，無法匯│            │
│          │              │１0000000』均為阿│入）。              │            │
│          │              │拉伯數字，假冒者之帳號『│                    │            │
│          │              │１0000000』的第一│                    │            │
│          │              │個字為英文字母小寫『ｌ』│                    │            │
│          │              │）通知子○○匯款至國泰世│                    │            │
│          │              │華銀行，子○○依指示匯款│                    │            │
│          │              │二次，但匯不進去，對方自│                    │            │
│          │              │稱游先生者，再給子○○另│                    │            │
│          │              │一個華南商業銀行帳號，周│                    │            │
│          │              │孟賢完成匯款後，嗣真正賣│                    │            │
│          │              │家寄信要求子○○匯款時，│                    │            │
│          │              │屆時始知受騙。          │                    │            │
├─────┼───────┼────────────┼──────────┼──────┤
│24亥○○  │九十五年一月九│九十五年一月九日，亥○○│九十五年一月十日，│            │
│          │日某時        │於奇摩拍賣網站以六千五百│由郵局帳戶（帳號○一│            │
│          │              │元標得『ｐｓｐ遊戲機』一│0000000000│            │
│          │              │台，得標後一假賣家對其佯│七二）跨行轉出六千五│            │
│          │              │稱「如欲購買，須匯款九千│百元，轉入帳戶：華南│            │
│          │              │零一十一元」，亥○○不疑│銀行，帳號二一一二○│            │
│          │              │有他而依約分二次匯款至該│0000000。    │            │
│          │              │假賣家所指定之帳戶，嗣後├──────────┤            │
│          │              │始知遭詐騙。            │九十五年一月十一日│            │
│          │              │                        │由郵局帳戶（帳號○一│            │
│          │              │                        │0000000000│            │
│          │              │                        │七二）跨行轉出三千零│            │
│          │              │                        │一十一元，轉入帳戶：│            │
│          │              │                        │新竹國際商業銀行，帳│            │
│          │              │                        │號000000000│            │
│          │              │                        │三八一。            │            │
├─────┼───────┼────────────┼──────────┼──────┤
│25辰○○  │九十五年一月九│九十五年一月初，辰○○在│九十五年一月九日，由│            │
│          │日某時        │網路賣二手貨網站中看到有│辰○○帳戶（中和大華│            │
│          │              │人要賣二手傢俱，於是以網│郵局，帳號○三一一八│            │
│          │              │站中的售價五千元向該網站│000000000）│            │
│          │              │購買。該網站提供帳戶，要│跨行轉出五千元，轉入│            │
│          │              │辰○○匯款。詎辰○○匯款│帳戶：戶名徐宗聖，玉│            │
│          │              │後並未收到該二手傢俱。  │山商業銀行，帳號○四│            │
│          │              │                        │0000000000│            │
│          │              │                        │。                  │            │
├─────┼───────┼────────────┼──────────┼──────┤
│26寅○○  │九十五年一月十│九十五年一月十日左右，邱│九十五年一月十一日│            │
│          │日左右        │永樹看報紙廣告要辦理貸款│，匯款一萬元，匯入帳│            │
│          │              │，與對方聯絡後，對方要求│戶：戶名邵惠敏，第一│            │
│          │              │寅○○郵寄其所有之帳號存│商業銀行，帳號七五三│            │
│          │              │摺（(1)臺北興安郵局、帳號│00000000。  │            │
│          │              │000000000000├──────────┤            │
│          │              │一二八一五，(2)台新銀行、│九十五年一月十一日│            │
│          │              │帳號0000－00－00│，匯款一萬元，匯入帳│            │
│          │              │○○九七七一，(3)大眾銀行│戶：戶名蕭景隆，萬泰│            │
│          │              │、帳號000－00－00│商業銀行，帳號○五二│            │
│          │              │○五七一六）、金融卡給他│000000000。│            │
│          │              │們，寅○○為求貸款成功便│                    │            │
│          │              │依指示郵寄上開資料予對方│                    │            │
│          │              │，郵寄後對方復以電話聯絡│                    │            │
│          │              │寅○○，要求其必須先匯貸│                    │            │
│          │              │款代辦費二萬元至指定帳戶│                    │            │
│          │              │中，並訛稱屆時將有人員帶│                    │            │
│          │              │領其完成貸款申辦，寅○○│                    │            │
│          │              │不疑有他而依對方指示完成│                    │            │
│          │              │匯款，惟匯款後並未有任何│                    │            │
│          │              │人員帶領其完成貸款申辦動│                    │            │
│          │              │作，始知受騙，並向派出所│                    │            │
│          │              │報案。                  │                    │            │
├─────┼───────┼────────────┼──────────┼──────┤
│27黃○○  │九十五年一月十│九十五年一月初，黃○○在│九十五年一月十日，由│            │
│          │日某時        │網路奇摩拍賣網站中看到有│黃婷莉帳戶（台中民權│            │
│          │              │人要賣一台舊筆記型電腦，│路郵局，（帳號○○二│            │
│          │              │（廠牌、型號不詳）於是下│0000000000│            │
│          │              │標二千五百五十元競標，並│七）跨行轉出二千五百│            │
│          │              │順利標得該舊筆記型電腦。│五十元，轉入帳戶：戶│            │
│          │              │嗣歹徒假冒賣家寄電子郵件│名蔡銘亨，華南商業銀│            │
│          │              │給黃○○，並留下匯款帳號│行，帳號二一一二○一│            │
│          │              │，請黃○○以匯款方式完成│○一八七二一。      │            │
│          │              │交易，黃○○乃請其女黃婷│                    │            │
│          │              │莉幫忙匯款。惟黃○○匯款│                    │            │
│          │              │後，並未收到該筆記型電腦│                    │            │
│          │              │，嗣一名自稱賣家之男子電│                    │            │
│          │              │稱，要與黃○○對帳，並詢│                    │            │
│          │              │問黃○○所有之金融資料，│                    │            │
│          │              │黃○○始知受騙。        │                    │            │
├─────┼───────┼────────────┼──────────┼──────┤
│28Ｄ○○  │九十五年一月十│九十五年一月十日，Ｄ○○│九十五年一月十日，由│            │
│          │日某時        │以帳號『ＪＡＳＯＮＬＩＵ│劉家駒帳戶（農民銀行│            │
│          │              │』上網參與由賣家帳號『Ｌ│，帳號六六六－○一－│            │
│          │              │ＩＵ＿６２５４＠ｙａｈｏ│四七八七七○）跨行轉│            │
│          │              │ｏ.ｃｏｍ.ｔｗ』拍賣之物│出七千六百元，轉入帳│            │
│          │              │品『聯強保固三星Ｄ５０８│戶：台灣企銀，帳號○│            │
│          │              │行動電話』，得標價格為七│00－0000000│            │
│          │              │千六百元，得標後該賣家通│二九四一。          │            │
│          │              │知Ｄ○○說因工作忙碌，無│                    │            │
│          │              │法面交，要求其於早上十點│                    │            │
│          │              │前完成匯款，Ｄ○○不疑有│                    │            │
│          │              │他而依約匯款至對方指定帳│                    │            │
│          │              │戶中，惟匯款後並未收到該│                    │            │
│          │              │產品，始知受騙。        │                    │            │
├─────┼───────┼────────────┼──────────┼──────┤
│29未○○  │九十五年一月十│九十五年一月初，未○○於│九十五年一月十一日，│            │
│          │一日某時      │網路奇摩拍賣標得『全配Ｓ│由未○○帳戶（中國信│            │
│          │              │ＨＡＲＰ牌９０２型行動電│託商業銀行，帳號五一│            │
│          │              │話機』一支，得標金額三千│0000000000│            │
│          │              │七百六十元，得標當日即有│）跨行轉出三千七百六│            │
│          │              │假賣家以郵寄電子信件方式│十元，轉入帳戶：戶名│            │
│          │              │告知其匯款帳號，未○○即│龍一鳴，台灣中小企業│            │
│          │              │匯款至該信件所指定之帳戶│銀行，帳號○二六六二│            │
│          │              │中，匯款後未○○以電子郵│四五二九四一。      │            │
│          │              │件回覆賣家確認交易，惟連│                    │            │
│          │              │續二、三日皆發現該郵件無│                    │            │
│          │              │法寄出，直至其與真賣家聯│                    │            │
│          │              │絡後，始知受騙。        │                    │            │
└─────┴───────┴────────────┴──────────┴──────┘
附表三：：
匯款交易明細表三張、內含門號0000000000號ＳＩＭ
卡之行動電話一支、金融卡三十四張、存摺一本及帳冊三本、匯
款收執聯十九紙、內含門號為0000000000號、000
0000000號及0000000000號ＳＩＭ卡之行動電
話合計三支、現金一百萬一千一百元、金融卡三張、存摺一本、
匯款收執聯二張、存摺三十六本、提款卡五張、ＮＯＫＩＡ廠牌
行動電話一支、內含門號0000000000號ＳＩＭ卡之行
動電話一支。
